# 请教陈版，关于仓库出租是否可以作为投资性房地产核算？

提问人：gpqg 时间：2021-02-25 12:33:03
陈版，对于仓库对外出租是否可以作为投资性房地产呢？即投资性房地产对于房屋的状态性质是否有要求？
谢谢陈版！

回答人：chenyiwei
如果将仓库整体出租给其他方，由其他方以其自己的名义对外提供仓储保管服务，则属于投资性房地产。
如果在该仓库内将固定仓位向有仓储需求的货主方出租，但仍由本企业提供保管服务的，则仍属于本企业自身的经营活动，不能确认为投资性房地产。

提问人：gpqg 时间：2021-02-28 15:12:00
陈版，如果出租的仓库经过苹果可以获取其公允价值，那么是否可以按公允价值模式计量该投资性房地产呢？

回答人：chenyiwei
在属于投资性房地产的前提下，可以选择按公允价值计量，但此时的公允价值建议按租金现值法确定。